臺灣高等法院刑事裁定　　　　　　　　100年度聲再字第356號
再審聲請人
即受判決人　張泮香
上列聲請人因詐欺案件，對於本院100年度上易字第1187號，中
華民國100年7月15日第二審確定判決（第一審判決：臺灣臺北地
方法院99年度易字第2073號；起訴案號：臺灣臺北地方法院檢察
署99年度偵字第5671號），聲請再審，本院裁定如下：
    主  文
再審之聲請駁回。
    理  由
一、本件聲請意旨略以：本案再審聲請人即受判決人張泮香（下
    稱再審聲請人）所成立之高登教育機構家教班因1至3人即開
    班上課，依據教育法規定5人以下無法成立補習班，再審聲
    請人即便想登記為補習班亦依法不能登記。又原確定判決附
    表所示之告訴人或被害人，部分因民事請求過高而無法達成
    和解，部分因已修數門課程數年後才提出告訴，部分已和解
    退費，部分修數堂課後放棄，部分已修完全部課程結案，再
    審聲請人實無學員繳了錢不上課也不退費之詐欺動機與行為
    。再再審聲請人已遭台北市教育局裁罰180,000元罰鍰在案
    ，一罪不能數罰，原確定判決對於前揭重要證據漏未審酌，
    依法聲請再審云云。
二、按不得上訴於第三審法院之案件，除刑事訴訟法第420條之
    規定外，其經第二審確定之有罪判決，如就足生於影響判決
    之重要證據漏未審酌者，亦得為受判決人之利益，聲請再審
    ，刑事訴訟法第421條定有明文。所謂足生影響於判決之重
    要證據漏未審酌，係指當事人於第二審法院判決前，所提出
    之證物，足以影響、變更判決結果，而法院漏未審酌而言。
    如當事人所提出之證物，不足以影響判決結果，或法院依調
    查之結果，本於論理法則、經驗法則，取捨證據後，認定事
    實者，則不包括之。次按聲請再審，應以再審書狀敘述理由
    ，附具原判決之繕本及證據，提出於管轄法院為之，刑事訴
    訟法第429條定有明文。所稱「敘述理由」，於為受判決人
    之利益聲請再審時，係指具體表明符合同法第420條、第421
    條所定得聲請再審之情形者而言；如所述再審事由，顯與各
    該規定者不相適合時，應認其聲請再審之程序違背規定。
三、經查：本件再審聲請人雖依刑事訴訟法第421條規定聲請再
    審，惟綜觀再審聲請人刑事聲請再審狀所載，與原確定判決
    之上訴意旨大致相同，亦即再審聲請人僅就原確定判決認定
    之事實再事爭執爾，未見其具體指摘何種證據係重要證據漏
    未審酌，揆諸上開之規定及說明，本件再審聲請人所提之再
    審聲請要與刑事訴訟法第429條所稱「敘述理由」之法定聲
    請再審之程序不合。是本件再審聲請未具再審理由，即聲請
    再審之程序違背規定，要無疑義。
四、綜上，本件再審聲請人對於原確定判決聲請再審，卻未具再
    審理由，其聲請程序顯屬有所違背，應予駁回。
據上論斷，應依刑事訴訟法第433條，裁定如主文。
中    華    民    國   100    年    8     月    26    日
                  刑事第十八庭審判長法  官  吳鴻章
                                    法  官  汪梅芬
                                    法  官  林銓正
以上正本證明與原本無異。
不得抗告。
                                    書記官  張淨卿
中    華    民    國   100    年    8     月    30    日